【裁判字號】    98,易,1498
【裁判日期】    981231
【裁判案由】    傷害等
【裁判全文】
臺灣臺南地方法院刑事判決              98年度易字第1498號
公  訴  人  臺灣臺南地方法院檢察署檢察官
被      告  丙○○
上列被告因傷害等案件，經檢察官提起公訴（98年度調偵字第99
0號），本院判決如下：
    主  文
丙○○犯侵入住宅罪，累犯，處拘役貳拾伍日，如易科罰金，以
新臺幣壹仟元折算壹日；又犯傷害罪，累犯，處拘役柒拾伍日，
如易科罰金，以新臺幣壹仟元折算壹日。應執行拘役玖拾伍日，
如易科罰金，以新臺幣壹仟元折算壹日。
    事  實
一、丙○○前因竊盜案件，經本院於民國（下同）97年7月22日
    ，以97年度簡字第1373號判處有期徒刑3月確定，嗣於97年
    11月30日執行完畢。詎仍不知惕勵，於98年4月27日上午9時
    20分許，在丁○○承租居住之臺南市東區精忠三村1315號之
    7屋外，因金錢細故與甲○○發生爭執，竟基於無故侵入他
    人住宅之犯意，未經丁○○之同意，尾隨甲○○進入上開屋
    內庭院空地，復基於傷害他人身體之犯意，拿起置放在庭院
    空地上之竹製椅子，毆打甲○○身體，致甲○○受有頭部挫
    傷、左手挫傷之傷害。嗣丁○○在屋內房間聽聞異聲，起身
    向外查看，見狀即上前攔阻丙○○，並將丙○○推出屋外。
二、本件傷害部分案經甲○○訴由臺南市警察局第一分局報告暨
    本件無故侵入住宅部分案經丁○○告訴臺灣臺南地方法院檢
    察署檢察官偵查起訴。
    理  由
壹、證據能力方面：
一、告訴人即被害人丁○○於警詢及檢察事務官前之陳述，係被
    告丙○○以外之人於審判外之陳述，被告既然不同意作為證
    據（見本院卷第16頁），依刑事訴訟法第159條第1項規定及
    第159條之5第1項規定之反面解釋，原則上即不得作為本案
    裁判基礎之證據資料。檢察官又未指出告訴人即被害人丁○○先前於警詢及檢察事務官前之陳述，與其後於審判中之證
    述有何不符之情事，亦未證明告訴人即被害人丁○○先前於
    警詢及檢察事務官前之陳述，具有「較可信之特別情況」，
    及係為證明本案犯罪事實存否所必要之證據，不符合刑事訴
    訟法第159條之2例外得作為證據之要件規定，自無法回復其
    證據能力。
二、告訴人甲○○於警詢時及檢察事務官調查時之陳訴，雖為被
    告以外之人於審判外之陳述，原則上不得為證據，但經本件
    當事人於審判程序同意作為證據（見本院卷第16頁），且本
    院認告訴人甲○○於該等陳述時，並無出於不正方法，情況
    適當，自得為證據。
貳、實體方面：
一、訊據被告丙○○固承認其於上開時、地，與告訴人甲○○發
    生爭執之情無訛，惟矢口否認有何傷害及侵入住宅犯行，辯
    稱：我並未進到告訴人丁○○家裡，也未打告訴人甲○○，
    是告訴人甲○○竹掃把追打我，我將其竹掃把搶過來，才造
    成她的手受傷云云。經查，被告所為上開犯罪事實，業據告
    訴人甲○○於警詢時、檢察事務官詢問時及審理中以證人身
    分到庭結證綦詳（見警卷第7-11頁，偵字卷第4、5頁，核交
    字卷第10、11頁，本院卷第30至41頁），並有告訴人丁○○
    於審理中亦以證人身分結證稱：我看到被告時，就會把我上
    開住處大門關起來，不會同意被告到我家裡來，當時我在我
    住處房間內看電視，聽到外面有大聲爭執、尖叫的吵雜聲音
    ，就從房間走出來，看到被告在我住處大門裡面的空地上打
    甲○○，我就上前阻止，並把被告推出大門外，之後發現甲○○一直用手按著頭等語可稽（見本院卷第44至48頁），又
    告訴人甲○○、丁○○與被告均無仇怨，當無甘冒誣告、偽
    證之風險，而誣賴構陷被告之理。此外，告訴人甲○○因被
    告之攻擊，致受有上開傷害之事實，亦有財團法人台灣基督
    長老教會新樓醫院98年4月27日診斷證明書1份在卷可稽（見
    警卷第13頁），依該紙診斷證明書所載，告訴人甲○○受傷
    之部位，與其所為證述相一致，傷勢吻合，故被告所為上開
    犯罪之事實，可堪採認為真正；被告上開所辯云云，顯係卸
    責之詞，不足採信。綜上，本件事證明確，被告所為侵入住
    宅及傷害之行為，洵可認定，應依法論科。
二、核被告丙○○所為，係犯刑法第306條第1項之侵入住宅罪及
    同法第277條第1項之傷害罪。被告前有上開前科及執行完畢
    之紀錄，有臺灣高等法院被告前案紀錄表在卷可按，其於 5
    年之內故意再犯本件有期徒刑以上之罪，為累犯，均應依法
    加重其刑。爰審酌被告之素行，無故侵入他人住宅，危害他
    人居住安寧及平靜，僅因細故即攻擊他人，造成他人受有傷
    害，被告迄今仍否認犯罪，暨其犯罪之動機、目的、手段、
    智識程度及生活狀況等一切情狀，分別量處如主文所示之刑
    ，並定其應執行之刑，並諭知易科罰金之折算標準，以資懲
    戒。
據上論斷，應依刑事訴訟法第299條第1項前段，刑法第277條第1
項、第306條第1項、第47條第1項、第41條第1項前段、第51條第
6款，刑法施行法第1條之1第1項、第2項前段，判決如主文。
本案經檢察官乙○○到庭執行職務。
中    華    民    國    98    年    12    月    31    日
                  刑事第十庭    法  官  盧鳳田
以上正本證明與原本無異。
如不服本判決應於收受本判決後10日內向本院提出上訴書狀，並
應敘述具體理由。其未敘述上訴理由者，應於上訴期間屆滿後20
日內向本院補提理由書狀（均須按他造當事人之人數附繕本）「
切勿逕送上級法院」。
                                書記官  黃憶筑
中    華    民    國    98    年    12    月    31    日
附錄本件論罪科刑法條：
刑法第277條第1項：
傷害人之身體或健康者，處3年以下有期徒刑、拘役或1千元以下
罰金。
刑法第306條第1項：
無故侵入他人住宅、建築物或附連圍繞之土地或船艦者，處1年
以下有期徒刑、拘役或3百元以下罰金。


司法院資訊處製作；財團法人民間司法改革基金會備份。
